臺灣高等法院臺南分院民事裁定　　96年度抗字第310號
抗告人　甲○○
上列抗告人因與相對人乙○○間確定訴訟費用額事件，對於中華
民國96年9月27日台灣嘉義地方法院96年度聲字第280號民事裁定
提起抗告，本院裁定如下：
      主    文
抗告駁回。
抗告程序費用新台幣壹仟元由抗告人負擔。
      理    由
一、按「法院未於訴訟費用之裁判確定其費用額者第一審受訴法
    院於該裁判有執行力後，應依聲請以裁定確定之。」、「依
　　第一項確定之訴訟費用額，應於裁定送達之翌日起，加給按
　  法定利率計算之利息。」，民事訴訟法第91條第1項、第3項
    分別定有明文。
二、抗告意旨略以：相對人並未證明其提出之該2張收據確係為
    兩造間之本案（原審法院84年度訴字第367號）訴訟程序所
    支出，原審法院亦未調卷查明相對人所請是否屬實即予准許
    ，過於速斷。相對人前於民國（下同）96年1月31日已聲請
    確定訴訟費用業經裁定確定，相對人再度聲請，顯有重複請
    求之虞等語。
三、茲查：
　(一)兩造間請求履行分割契約事件，經原審法院84年度訴字第36
　  7號判決其中關於訴訟費用部分，由被告甲○○（即抗告人
    ）、黃克龍、黃李瓊英各負擔24分之7，餘由原告即相對人
    乙○○負擔，案經確定，此經本院依職權調閱上開案卷查核
    屬實。又黃克龍業於91年2月25日死亡，黃茂源、黃茂榮、
    黃珠菁等3人為其法定繼承人，且皆未聲明拋棄繼承或限定
    繼承，此有黃克龍之戶籍謄本、原審法院之民事查詢表等影
    本各乙份在卷可稽，是黃茂源等3人繼承有黃克龍之上開債
    務而應負連帶清償責任，合先敘明。（按：原審裁定業經合
    法送達原審其餘相對人黃茂源、黃茂榮、黃珠菁、黃李瓊英
    等4人，此有送達證書附卷可稽，渠等均未提出抗告已告確
    定，本件僅就抗告人甲○○部分審理）
  (二)次查，相對人乙○○為兩造間上開訴訟事件聲請確定訴訟費
    用額，經原審法院96年度聲字第86號裁定准許如附表一所示
    金額並告確定在案，為兩造所不爭。茲相對人乙○○主張伊
    前漏未就如附表二所示2筆複丈費用一併提出，並提出該複
    丈費用收據正本2紙以為證明。經查，相對人乙○○主張如
    附表二所示費用，確未包括在兩造間上開已確定之確定訴訟
    費用額裁定所列金額（即附表一）範圍內，且上開複丈費用
    ，均係為繪製該訴分割方案圖所支出，確為兩造間上開訴訟
    程序所必須各情，業據本院依職權調閱原審法院84年度訴字
    第367號、96年度聲字第280號等民事卷宗全部查核無訛。抗
    告人指摘原審法院未經調卷查核及相對人係重複聲請云云，
    顯無理由，洵不足採。
四、綜上所述，相對人乙○○主張如附表二所示訴訟費用業據伊
    先行繳納完畢乙節，此有相對人提出之測量費收據正本2紙
　　附於原審卷可稽。上開費用應由兩造依原審法院84年度訴字
    第367號確定判決第4項主文所示比例負擔，原審依此裁定抗
    告人應按比例負擔訴訟費用額新台幣3,500元及法定遲延利
    息，經核並無不合，抗告意旨指摘相對人係重複聲請係不當
    ，求為廢棄改判，非有理由，應予駁回。
結論：本件抗告為無理由，爰依民事訴訟法第四百九十五條之一
第一項、第四百四十九條第一項、第九十五條、第七十八條，裁
定如主文。
中　　華　　民　　國　　96　　年　　11　　月　　22　　日
                  民事第三庭　　審判長法　官  陳光秀
                                      法　官  莊俊華
                                      法　官  曾平杉
上為正本係照原本作成。
不得再抗告。
中　　華　　民　　國　　96　　年　　11　　月　　23　　日
                                      書記官  葉秀珍
附表一：
   ┌───────┬───────┬───────────────┐
   │ 項   目      │ 金額（新台幣)│ 備     註                    │
   ├───────┼───────┼───────────────┤
   │ 裁  判  費   │   14637元    │84年6月24日相對人預納         │
   ├───────┼───────┼───────────────┤
   │ 郵      資   │     997元    │1、84年4月11日相對人預納560元 │
   │              │              │2、85年4月16日相對人預納560元 │
   │              │              │3、85年4月16日退郵123元       │
   ├───────┼───────┼───────────────┤
   │ 複  丈  費   │   6200元     │84年10月23日相對人預納        │
   ├───────┼───────┼───────────────┤
   │ 規      費   │   6750元     │84年8月21日相對人預納         │
   │              │              │84年9月26日相對人預納         │
   │              │              │                              │
   ├───────┼───────┼───────────────┤
   │ 旅      費   │    600元     │84年9月26日相對人預納         │
   ├───────┼───────┴───────────────┤
   │ 合      計   │   29184元                                    │
   ├───────┴───────────────────────┤
   │黃李瓊英、甲○○各應負擔：29184×7/24＝8512                 │
   │黃茂源、黃茂榮、黃珠菁（即黃克龍之繼承人）應連帶給付：8512元│
   │乙○○（相對人）應負擔：29184×3/24＝3648                   │
   └───────────────────────────────┘
 附表二：
   ┌───────┬───────┬───────────────┐
   │ 項   目      │金額（新台幣）│ 備　　 註                    │
   ├───────┼───────┼───────────────┤
   │ 複　丈  費   │    5400元    │84年11月18日相對人預納        │
   ├───────┼───────┼───────────────┤
   │ 複　丈　費   │    6600元    │85年2月13日相對人預納         │
   ├───────┼───────┴───────────────┤
   │ 合      計   │    12000元                                   │
   ├───────┴───────────────────────┤
   │李瓊英、甲○○各應負擔：12000×7/24＝3500                   │
   │黃茂源、黃茂榮、黃珠菁（即黃克龍之繼承人）                  │
   │　應連帶給付：12000×7/24＝3500                               │
   │乙○○（相對人）應負擔：12000×3/24＝1500                   │
   └───────────────────────────────┘
